臺灣臺北地方法院民事裁定  
111年度補字第2353號
原      告  企元貿易行股份有限公司

                      送達址：臺北市○○區○○○路0段00    號之00
法定代理人  蘇卿彥  

上列原告與被告新北市進出口商業同業公會等人間請求確認理監
事選舉無效等事件，本院裁定如下：
    主  文
一、本件訴訟標的價額核定為新臺幣195萬元。
二、原告應於本裁定送達後5日內，補繳裁判費新臺幣20,305元
    ，逾期不繳，即駁回其訴。
    理  由
一、按按訟標的之價額，由法院核定；核定訴訟標的之價額，以
    起訴時之交易價額為準；無交易價額者，以原告就訴訟標的
    所有之利益為準；以一訴主張數項標的者，其價額合併計算
    之，但所主張之數項標的互相競合或應為選擇者，其訴訟標
    的價額，應依其中價額最高者定之；訴訟標的之價額不能核
    定者，以民事訴訟法第466條所定不得上訴第三審之最高利
    益額數加10分之1定之，民事訴訟法第77條之1第1 項、第2
    項、第77條之2第1項、第77條之12分別定有明文。次按，提
    起民事訴訟，應依民事訴訟法第77條之13規定，按訴訟標的
    價額繳納裁判費，此為必備之程式；原告之訴，有起訴不合
    程式之情形者，法院應以裁定駁回之，但其情形可以補正者
    ，審判長應定期間先命補正，同法第249條第1項第6款規定
    甚明。
二、查：
㈠、本件原告訴之聲明第1項前段請求「確認選舉無效」，後段請
    求「被告共同給付原告或蘇卿彥新臺幣（下同）30萬元」，
    經核上開訴訟標的並無互相競合或應為選擇之情形，依上開
    規定，即應合併計算其訴訟標的價額。而關於「確認選舉無
    效」部分，並非對於親屬關係及身分上之權利有所主張，屬
    財產權訴訟，惟因原告所得受之利益客觀上無法確認，而有
    訴訟標的價額不能核定之情形，依前開民事訴訟法第77條之
    12規定，此部分訴訟標的價額應核定為165萬元。
㈡、另關於請求被告共同給付原告或蘇卿彥30萬元及法定遲延利
    息部分，其訴訟標的金額為30萬元，合併計算前開訴訟標的
    價額，本件訴訟標的價額核定為195萬元（計算式：165萬＋3
    0萬＝195萬），應徵第一審裁判費20,305元。原告起訴未據
    繳納裁判費，自有起訴不合程式之情形。茲限原告於本裁定
    送達後5日內，補繳裁判費，逾期未補正，即駁回其訴。
㈢、另被告訴之聲明第1項後段請求「被告、法定代理人張秋海及
    前被告法定代理人周天賞」共同給付「原告或原告會員代表
    理事參選人蘇卿彥」損害賠償30萬元，是否係指本件被告有
    3人，即被告新北市進出口商業同業公會（下稱進口商公會
    ）、張秋海、周天賞？又原告當事人欄僅列企元貿易行股份
    有限公司（企元公司）為原告，惟前開聲明記載「『原告』或
    『原告會員代表理事參選人蘇卿彥』」，究竟本件原告為何人
    ？請原告一併補正。
三、依首開規定，裁定如主文。
中　　華　　民　　國　　111 　年　　11　　月　　2 　　日
                  民事第八庭    法　官　吳佳樺
以上正本係照原本作成。
如不服本裁定關於核定訴訟標的價額部分，應於送達後10日內向
本院提出抗告狀，並繳納抗告費新臺幣1,000元；其餘關於命補
繳裁判費部分，不得抗告。
中　　華　　民　　國　　111 　年　　11　　月　　2 　　日
                                書記官  黃湘茹